# 请教关于外汇收支表的问题，谢谢～～

提问人：归零雪之女王 时间：2011-03-12 22:17:10
刚学习外汇收支表的编制，很多问题不太清楚，请多多指教。
1 、 2010 年 7 月 15 日新增了注册资本 225000 万港币，在编制外汇收支时，是按 2010 年 7 月 15 日的汇率折算？还是 2010 年 12 月 31 日的汇率？
2 、 2010 年 12 月发生了外汇注册资本产生的利息收益 97 港币，在 12 月兑换成了人民币，在编制外汇收支时，是按汇兑的汇率折算？
还是 2010 年 12 月 31 日的汇率？
3.本年收到的外汇注册资本，全部兑换成了人民币，在编制外汇收支时，是按每次兑换当日的汇率折算？还是 2010 年 12 月 31 日的汇率？
4 、如本年没有发生外币业务，外汇收支表期末数是不是和期初一样，不需要变动？
请尽量详细解说，感激不尽！

回答人：chenyiwei
虽然实务中编制和审核外汇收支情况表很少使用逐笔分析编制外汇分录的方式，但作为初学者掌握外汇收支情况表的编制和平衡原理，这种分录法还是有一定用处的，其实你只要把这些事项用外汇分录（币种为美元）表示出来，应该就会比较清楚了。
折算汇率的一般处理原则： 1 、实收境外资本或实收境内外汇资本按收到出资日的汇率折算，后续不再变动。 2 、各项以外汇形式存在的资产、负债均按期末汇率折合。 3 、对于“非外汇形式资产”、“结购汇差额”、“其他资产”等在资产负债表上没有直接对应的项目，需通过发生额分析填列的项目，按相关交易发生日的汇率折合。 4 、“汇率折算差额”项目：（ 1 ）对于以人民币为记账本位币的企业而言，因将以美元反映的交易金额折合为人民币所产生的汇兑差额不应计入本项目。如果某一外商投资企业在经营业务中所涉及的外币只有美元，则本项目应填零。即此时本项目本期净发生额的计算公式是： （财务费用、在建工程等科目中反映的本期汇兑损益发生额-其中与以美元计价和结算的交易相关的汇兑损益发生额）/美元对人民币的汇率 （ 2 ）对于以外币为记账本位币的企业而言，人民币、美元业务折合为记账本位币时所发生的汇兑损益不应计入本项目。即此时本项目本期净发生额的计算公式是： （财务费用、在建工程等科目中反映的本期汇兑损益发生额-其中与以美元、人民币计价和结算的交易相关的汇兑损益发生额）/美元对记账本位币的汇率